【裁判字號】    90,上易,96
【裁判日期】    900220
【裁判案由】    竊盜
【裁判全文】
臺灣高等法院高雄分院刑事判決    九十年度上易字第九六號
    上  訴  人  台灣高雄地方法院檢察署檢察官
    被      告  乙○○
右上訴人因竊盜案件，不服臺灣高雄地方法院八十九年度易字第四九九四號中華民國
八十九年十一月二十三日第一審判決（起訴案號：臺灣高雄地方法院檢察署八十九年
度偵字第二三二四六號），提起上訴，本院判決如左：
      主  文
原判決撤銷，發回台灣高雄地方法院。
      理  由
一、原審判決意旨略以：按同一案件繫屬於有管轄權之數法院者，由繫屬在先之法院
    審判之，刑事訴訟法第八條前段定有明文；又已經提出公訴或自訴之案件，在同
    一法院重行起訴者，應諭知不受理之判決，並得不經言詞辯論為之，刑事訴訟法
    第三百零三條第二款、第三百零七條亦分別規定甚詳。經查：本件公訴人認被告
    乙○○涉犯刑法第三百二十條第一項之竊盜罪嫌等節，雖業經其於八十九年十月
    十九日，以八十九年度偵字第二三二四六號起訴書向本院提起公訴，並於八十九
    年十一月二十一日繫屬在案，惟依前開起訴書所載，被告之犯罪時間為八十九年
    九月二十日，而被告另於八十九年五月三日，持自備之鑰匙乙支，竊取被害人陳
    志賢所有車牌號碼ＯＩＨ─二三三號機車，而遭臺灣高雄地方法院檢察署檢察官
    提起公訴，並於八十九年九月二十日經本院以八十九年度易字第二五０四號判決
    判處有期徒刑四月，嗣被告不服前開判決而向臺灣高等法院高雄分院提起上訴，
    於八十九年十月二十五日繫屬臺灣高等法院高雄分院，有臺灣高雄地方法院檢察
    署檢察官八十九年度偵字第一００六一號起訴書、臺灣高雄地方法院八十九年度
    易字第二五０四號判決書及臺灣高等法院被告全國前案紀錄表各一份附卷足憑，
    是被告前後二涉嫌犯罪行為，犯罪時間緊接，觸犯構成要件相同罪名，顯具有連
    續犯之裁判上一罪關係，應為同一案件，從而公訴人就同一案件，向本院重行起
    訴，依首開規定，本院自不得加以審判，爰不經言詞辯論，逕為諭知不受理之判
    決。
二、檢察官上訴意旨略以：被告前案係於八十九年五月三日，在高雄市○○區○○街
    八十一號前，竊取被害人陳志賢所有車牌號碼ＯＩＨ─二三三號機車騎用，而本
    件被告係於前竊盜後，於同年九月二十日十二時許，在高雄市三民區○○○路二
    六七號前，另竊取被害人甲○○之車牌號碼ＹＷＣ－八七三號機車騎用，二件時
    間相隔四個多月，於前案被查獲後，無機車代步再涉本件竊盜，顯然係另行起意
    ，原審未慮及此，遽為不受理判決，揆之前揭說明，似有未洽。請將原判決撤銷
    ，更為適當合法之判決等語。
三、經查：被告於八十九年五月三日，持自備之鑰匙乙支，竊取被害人陳志賢所有車
    牌號碼ＯＩＨ─二三三號機車，經臺灣高雄地方法院檢察署檢察官提起公訴，並
    於八十九年九月二十日經台灣高雄地方法院八十九年度易字第二五０四號判決處
    有期徒刑四月，嗣被告不服前開判決而向本院提起上訴，於八十九年十一月三十
    日經本院以八十九年度上易字第一七五二號判決駁回上訴確定在案，有臺灣高雄
    地方法院檢察署檢察官八十九年度偵字第一００六一號起訴書、台灣高雄地方法
    院八十九年度易字第二五０四號判決及本院八十九年度上易字第一七五二號判決
    各一份附卷可稽。而本件公訴意旨稱被告於八十九年九月二十日十二時許，在高
    雄市三民區○○○路二六七號前，見被害人甲○○所有之車牌號碼ＹＷＣ─八七
    三號機車停放於路旁，且鑰匙遺留在車上，意圖為自己不法之所有，以發動電門
    之方式竊取該機車，因認被告所為涉犯刑法第三百二十條第一項之竊盜罪嫌等語
    。被告前後二次竊盜行為，時間相隔四月餘，而被告於警訊中供稱：「我看到該
    車鑰匙插在鑰匙孔中未取走才臨時起意將它騎走。」，於本院審理中亦坦承：「
    我自己的機車被偷，身上又沒有錢，看到路旁有一輛機車，很舊，鎖匙在上面，
    我想沒有人要，所以就騎走了。騎這部車之前，沒有想到要偷別人的東西。」等
    語，依據被告上開自白，被告似係另行起意竊取本件機車，究竟實情如何？原審
    未予查明，逕認本件竊盜案與前案有連續犯之裁判上一罪關係，為不受理判決，
    尚嫌速斷。檢察官上訴意旨指摘原判決不當，為有理由，應由本院將原判決撤銷
    發回。
據上論斷，應依刑事訴訟法第三百六十九條第一項但書，判決如主文。
本案經檢察官陳新慶到庭執行職務。
中    華    民    國      九十      年       二       月     二十     日
                              臺灣高等法院高雄分院刑事第六庭
                                  審判長法官  王憲義
                    法官  張意聰
                                        法官  范惠瑩
右正本證明與原本無異。
不得上訴。
                                      書記官  馬蕙梅
中    華    民    國      九十      年       二       月    二十一    日
                                                                      Ｄ


司法院資訊處製作；財團法人民間司法改革基金會備份。
